【裁判字號】    92,台上,2752
【裁判日期】    920522
【裁判案由】    違反毒品危害防制條例
【裁判全文】
最高法院刑事判決                              九十二年度台上字第二七五二號
    上  訴  人  甲○○
右上訴人因違反毒品危害防制條例案件，不服台灣高等法院高雄分院中華民國九十二
年三月二十五日第二審判決︵九十二年度上訴字第一八八號，起訴案號：台灣高雄地
方法院檢察署九十一年度毒偵字第五０八八號︶，提起上訴，本院判決如左：
    主  文
原判決撤銷，發回台灣高等法院高雄分院。
    理  由
本件原判決認定上訴人甲○○於民國八十八、八十九年間，因犯施用第一、二級毒品
罪，先後經台灣高雄地方法院以八十八年度訴字第五六四號、八十九年度易字第二八
二六號刑事判決各判處有期徒刑七月確定，於八十九年八月十八日入監服刑，九十年
九月二十三日縮短刑期假釋期滿執行完畢，仍不思悔改，復基於施用第一級毒品海洛
因之概括犯意，自九十一年六月底某日起至同年八月二十一日止，在其高雄市○○區
○○路八八五巷十九號住處之廁所內，連續不定時施用第一級毒品海洛因多次。嗣於
九十一年八月二十六日二十一時許，在高雄市○○區○○路高速公路旁，以新台幣一
千元，向綽號「三貴」之不詳姓名成年男子購買第一級毒品海洛因一包（淨重０‧０
二公克），而於翌（二十七）日十一時許，攜帶該包海洛因在高雄市楠梓區○○○路
一一九號向高雄市政府警察局楠梓分局員警楊志旺自首並接受裁判等情。因而撤銷第
一審科刑判決，改判論處上訴人連續施用第一級毒品罪刑，固非無見。
惟查(一)、第二審審判期日，被告不到庭，得不待其陳述逕行判決者，以經合法傳喚而
無正當理由不到庭者為限，刑事訴訟法第三百七十一條定有明文。本件原審指定九十
二年三月十一日為審判期日之傳票，雖由上訴人之妻代收，惟上訴人於該審判期日前
之九十二年二月十九日，已因另違反毒品危害防制條例案件，送至台灣屏東戒治所戒
治中，有該戒治所受戒治人在所證明書及被告前案紀錄表在卷可稽，原審於審判期日
未傳喚借提，則上訴人屆期未到庭陳述，即非無正當理由，乃原審竟不待其到庭陳述
逕行判決，所踐行之訴訟程序，顯係違背法令。(二)、檢察官起訴犯罪事實僅指上訴人
於九十一年八月二十一日施用第一級毒品海洛因一次，原審認定上訴人自同年六月底
某日起至同年八月二十一日止，連續施用多次，並未載明上訴人除九十一年八月二十
一日該次以外之犯行得以一併審理之理由，亦有理由不備之違法。以上或係上訴意旨
所指摘，或為本院得依職權調查之事項，應認原判決有撤銷發回更審之原因。
據上論結，應依刑事訴訟法第三百九十七條、第四百零一條，判決如主文。
中      華      民      國    九十二    年      五      月    二十二    日
                              最高法院刑事第二庭
                                  審判長法官  陳  錫  奎
                                        法官  洪  清  江
                                        法官  李  伯  道
                                        法官  邵  燕  玲
                                        法官  吳  昆  仁
      右正本證明與原本無異
                                              書  記  官
中      華      民      國    九十二    年      五      月    二十七    日


司法院資訊處製作；財團法人民間司法改革基金會備份。
